CINDY SINGER DEVELOPPEUSE WEB

Développeuse Full Stack chez Digital Factory (Luxembourg), je contribue à Teeqode®, une solution qui simplifie la gestion administrative et la conformité. En tant que manager de l'application, j'assure son évolution technique et fonctionnelle tout en participant à des projets innovants pour l'industrie et la construction.







Diplômée en développement web en 2024, j'occupe le rôle de Développeuse Full Stack et manager de l'application Teegode® chez Digital Factory. Mon expertise combine développement technique et gestion stratégique pour accompagner la transformation digitale des entreprises grâce à des solutions performantes et sécurisées.



06-47-77-35-74



contact@cindysinger.fr



www.cindysinger.fr

LANGAGES / COMPETENCES







HTMI 5

CSS 3

BOOTSTRAP















WORDPRESS

GITHUB

REACT







ANGUI AR

SKILLS

Autonomie

Adaptabilité

Résolution de problème

Esprit d'equipe

Créativité

CENTRES D'INTERET

Randonnée en forêt Lecture

FORMATIONS

Septembre 2023 à septembre 2024

Développeuse Web et Web mobile Titre RNCP Niveau 5

Metz Numéric School à METZ.

EXPERIENCES

Développeuse Full Stack & Manager d'Application

Oct 2024 - Présent

Digital Factory, Luxembourg

- Validation des documents des ouvriers sur Teegode® pour assurer leur conformité sur les chantiers.
- Supervision et gestion de l'application sur site pour garantir son efficacité et son adaptation aux besoins.
- Développement de nouvelles fonctionnalités basées sur les retours utilisateurs.

Stage Développeuse Full Stack Jui 2024 - Sept 2024

Codi One, Orleans

- Développement d'applications web et interfaces utilisateur dynamiques.
- Optimisation des bases de données et tests pour garantir
- Collaboration à distance avec l'équipe technique pour mener à bien les projets.

Stage Wordpress

Dec 2023 - Dec 2023

Slype Agency, Metz

• Prise en main de Wordpress avec Elementor sur un projet personnel.

Agent de production / Cariste

Pierburg, Basse-Ham

Fev 2016 - Sep 2023

- Assemblage et montage de différents produits sur lignes
- Approvisionnement des lignes de production.

Opératrice logistique / Cariste

Katoen Natie, Henriville

Jan 2008 - Sep 2015

- Gestion de stock
- Utilisation de système informatique embarqué
- Utilisation de chariot élévateur catégorie 5 Maîtrise du logiciel POWER et connaissances SAP